# 关于会计政策变更的问题

提问人：千江月 75 时间：2018-01-11 18:54:18
陈版主，您好！想请教您一个问题。我们一家企业准备IPO，企业公转书中披露，直接人工按照各流水号实际耗用的人工时间进行分配；制造费用外协加工费按照各流水号实际耗用的金额进行归集，除此之外的制造费用按照各流水号实际耗用的机器工时进行分配。
由于实际工时统计不太准确，影响了人工工资和制造费用的分摊。 企业近期考虑以近几个月的工时统计资料作为依据，准备制订人工标准工时和机器标准工时分配，分别作为人工工资和制造费用的分配标准，想请教您这是否属于会计政策的变更？ 而且由于前期的在企业未制订标准工时，因而会计政策变更对以前各期累积影响数不切实可行，我们打算采用未来适用法处理。是否可行？

回答人：chenyiwei
应属于会计政策变更，但因为确定累积影响数不切实可行，故可以按未来适用法进行衔接处理。